# 该项业务是否该按无形资产入账

提问人：只是个混子 时间：2020-12-14 14:30:00
公司与软件服务商签订产线管理服务合同，合同主要包含 3 方面内容:1、组网建设：由服务商派遣工程师团队现场进行数据采集服务；
2 、APP服务及使用费：在组网完成后，以产线数量为基数计算收费金额，由软件授权费、培训费、当期软件使用费、定制费 4 部分组成，但合同上不体现服务费用明细；
3 、后期软件服务费，在使用费期满一年后需按年交费才能提供服务，如果未缴费，软件无法使用。
该合同约定的都是服务，不含硬件建设内容，想请教各位老师， 1 和 2 项是否该什么入账，资本化还是费用化。

回答人：chenyiwei
一般情况下，在系统正式上线之前发生的与系统搭建相关的支出，且后续使用期间预计不会重复发生的，建议资本化作为资产（如无形资产和固定资产）；其他在运行期间发生的支出建议费用化处理。